臺灣桃園地方法院刑事判決　　　　　　　94年度訴字第2095號
公　訴　人　臺灣桃園地方法院檢察署檢察官
被　　　告　甲○○
上列被告因違反毒品危害防制條例案件，經檢察官提起公訴（94
年度毒偵字第3731號、94年度毒偵字第3796號），判決如下：
    主  文
甲○○連續施用第一級毒品，累犯，處有期徒刑壹年，扣案之第
一級毒品海洛因壹包（驗後淨重零點貳公克）沒收銷燬，扣案包
裝第一級毒品海洛因之塑膠袋壹只沒收。
    事  實
一、甲○○前於民國88年間因施用毒品案件，經本院以88年度毒
    聲字第1260號裁定，令入勒戒處所施以觀察、勒戒後，認無
    繼續施用毒品之傾向，由臺灣桃園地方法院檢察署檢察官於
    88年3 月20日，以88年度偵字第3293號為不起訴處分確定；
    復於同年間因施用毒品案件，經本院以88年度毒聲字第7457
    號裁定，令入勒戒處所施以觀察、勒戒後，認有繼續施用毒
    品之傾向，再以89年度毒聲字第2653號裁定送強制戒治，嗣
    經本院以89年度毒聲字第6948號裁定停止戒治付保護管束，
    而於90年4 月10日保護管束期滿執行完畢，同署檢察官並提
    起公訴，經本院於89年8 月7 日以89年度易字第1228號判決
    判處有期徒刑8 月確定；又於89年間因竊盜案件，經本院於
    89年8 月18日以89年度易字第939 號判決判處有期徒刑6 月
    確定，上開2 案嗣經本院裁定應執行有期徒刑1 年1 月，並
    於90年12月23日縮短刑期執行完畢（構成累犯）；再於93年
    間因施用毒品案件，經本院於94年4 月29日以93年度訴字第
    2113號判決判處應執行有期徒刑10月，甫於94年6 月17日確
    定。詎猶不思戒除毒癮，竟於前開強制戒治執行完畢後5年
    內，復基於施用第一級毒品海洛因之概括犯意，自前案宣示
    判決後之94年4 月30日起至同年6 月24日早上某時止，連續
    在其位於桃園縣平鎮市○○里○○鄰○○路137 號之住處，以
    將第一級毒品海洛因摻入香菸中吸食之方式，施用第一級毒
    品海洛因多次。嗣經警先於同年6 月16日採集其尿液送驗結
    果，呈嗎啡陽性反應；又於同年6 月24日17時5 分許，在平
    鎮市○○街32巷口為警查獲，並扣得第一級毒品海洛因1 包
    （驗後淨重0.2 公克，空包裝重0.21公克），始悉上情。
二、案經桃園縣政府警察局移送暨同警察局中壢分局報請臺灣桃
    園地方法院檢察署檢察官偵查起訴。
    理  由
一、上揭犯罪事實，業據被告甲○○於本院審理時坦承不諱，且
    其於94年6 月16日及同年6 月24日所採尿液經送檢驗結果，
    均呈嗎啡陽性反應，有台灣尖端先進生技醫藥股份有限公司
    濫用藥物檢驗報告2 紙在卷可稽。而扣案被告所有供施用之
    第一級毒品海洛因1 包（驗後淨重0.2 公克，空包裝重0.21
    公克），亦經檢驗其成分確定，復有法務部調查局94年8 月
    30 日 調科壹字第080009762 號鑑定通知書1 紙附卷足憑，
    再參以第一級毒品海洛因一經沾染本即有反覆施用之慣常特
    性，堪認被告前揭自白與事實相符。又被告前於88年間因施
    用毒品案件，經本院以88年度毒聲字第1260號裁定，令入勒
    戒處所施以觀察、勒戒後，認無繼續施用毒品之傾向，由臺
    灣桃園地方法院檢察署檢察官於88年3 月20日，以88年度偵
    字第3293號為不起訴處分確定；復於同年間因施用毒品案件
    ，經本院以88年度毒聲字第7457號裁定，令入勒戒處所施以
    觀察、勒戒後，認有繼續施用毒品之傾向，再以89年度毒聲
    字第2653號裁定送強制戒治，嗣經本院以89年度毒聲字第
    6948號裁定停止戒治付保護管束，而於90年4 月10日保護管
    束期滿執行完畢，有臺灣高等法院被告前案紀錄表及臺灣桃
    園地方法院檢察署刑案查註紀錄表各1 份在卷可考。是被告
    於強制戒治執行完畢後，5 年內再犯本案施用第一級毒品之
    罪，事證明確，其犯行洵堪認定，應予依法論科。
二、核被告甲○○所為，係犯毒品危害防制條例第10條第1 項之
    施用第一級毒品罪。其施用第一級毒品海洛因前後持有第一
    級毒品海洛因之低度行為，為施用之高度行為所吸收，不另
    論罪。又其先後多次施用第一級毒品海洛因之犯行，均時間
    緊接，手法相同，且係觸犯構成要件相同之罪名，顯係基於
    概括犯意而為，應依刑法第56條連續犯規定，以一罪論並加
    重其刑。再被告有如事實欄所述之科刑及執行紀錄，有前揭
    臺灣桃園地方法院檢察署刑案資料查註紀錄表及臺灣高等法
    院被告前案紀錄表各1 份可按，其前受有期徒刑之執行完畢
    ，於5 年以內再犯本件有期徒刑以上之罪，為累犯，應依刑
    法第47條之規定加重其刑，並應依同法第70條規定遞加重之
    。至被告於94年6 月間以外其餘各次施用第一級毒品海洛因
    之犯行，雖未據起訴，然與公訴人所起訴且經本院論罪部分
    ，既有連續犯之裁判上一罪關係，自為起訴效力所及，本院
    應併予審理。爰審酌被告前曾因施用毒品，分別經觀察勒戒
    、強制戒治及判處徒刑後，仍不知悔改警惕，猶一再施用毒
    品，本不宜寬貸，惟念其犯後坦承犯行，尚知悔悟，且施用
    毒品乃自戕行為，及對社會危害性等一切情狀，量處如主文
    所示之刑，以示懲儆。
三、查扣之第一級毒品海洛因1 包（驗後淨重0.2 公克），係毒
    品危害防制條例所稱之毒品，應依毒品危害防制條例第18條
    第1 項前段之規定，宣告沒收銷燬之。另扣案包裝第一級毒
    品海洛因之塑膠袋1 只（上開塑膠袋既經鑑定機關就之與內
    裝之海洛因分別鑑析其重量，足見並無不可析離之關係），
    ，業據被告供明為其所有，且係方便供施用毒品所用之物（
    惟非專供施用毒品所用），自應依刑法第38條第1 項第2 款
    之規定，宣告沒收。
據上論斷，應依刑事訴訟法第299 條第1 項前段，毒品危害防制
條例第10條第1 項、第18條第1 項前段，刑法第11條前段、第56
條、第47條、第38條第1 項第2 款，判決如主文。
本案經檢察官崔秉君到庭執行職務。
中　　華　　民　　國　　94　　年　　11　　月　　30　　日
                刑事第十一庭  審判長法　官  蔡 榮 澤
                                    法　官  魏 于 傑
                                    法　官  丁 俊 成
以上正本證明與原本無異。
如不服本判決，應於判決送達後10日內向本院提出上訴狀（應附
繕本），上訴於臺灣高等法院。
      　　　　　　　　　　　　　　　書記官　簡 慧 瑛
中　　華　　民　　國　　94　　年　　12　　月　　1 　　日
附錄本案論罪科刑依據之法條：
毒品危害防制條例第10條：
施用第一級毒品者，處 6 月以上 5 年以下有期徒刑。
施用第二級毒品者，處 3 年以下有期徒刑。
